【裁判字號】    99,訴,1315
【裁判日期】    990819
【裁判案由】    偽造文書等
【裁判全文】
臺灣板橋地方法院刑事判決              99年度訴字第1315號
公  訴  人  臺灣板橋地方法院檢察署檢察官
被      告  甲○○
上列被告因偽造文書等案件，經檢察官提起公訴（99年度偵字第
97號、第2849號），被告於準備程序中就被訴事實為有罪之陳述
，經告知簡式審判程序之旨，並聽取當事人之意見後，本院合議
庭裁定由受命法官獨任進行簡式審判程序，判決如下：
    主  文
甲○○竊盜，累犯，處有期徒刑肆月，如易科罰金，以新臺幣壹
仟元折算壹日；又行使偽造私文書，足以生損害於他人，累犯，
處有期徒刑肆月，如易科罰金，以新臺幣壹仟元折算壹日，遠傳
電信股份有限公司行動電話/ 第三代行動電話服務申請書上申請
者簽名欄內偽造之「乙○○」署押貳枚，均沒收；又行使偽造私
文書，足以生損害於他人，累犯，處有期徒刑肆月，如易科罰金
，以新臺幣壹仟元折算壹日，臺灣大哥大股份有限公司行動通信
網路業務服務申請書上申請人簽章欄內偽造之「乙○○」署押貳
枚，均沒收。應執行有期徒刑拾月，如易科罰金，以新臺幣壹仟
元折算壹日，遠傳電信股份有限公司行動電話/ 第三代行動電話
服務申請書上申請者簽名欄內偽造之「乙○○」署押貳枚、臺灣
大哥大股份有限公司行動通信網路業務服務申請書上申請人簽章
欄內偽造之「乙○○」署押貳枚，均沒收。
    事  實
一、甲○○前因(一)違反職役職責、竊盜罪案件，經國防部南部地
    方軍事法院以94年度和審字第110 號判處有期徒刑1 年、7
    月確定；復因施用毒品案件，經臺灣臺南地方法院以94年度
    訴字第1055號判處有期徒刑10月確定，上開確定判決所宣告
    之刑，並經臺灣臺南地方法院以94年度聲字第1885號裁定應
    執行有期徒刑2 年1 月確定，於民國95年9 月19日縮短刑期
    假釋出監，惟因於假釋期間另犯他罪（詳下述），嗣經撤銷
    假釋，應執行殘刑5 月又24日。(二)因施用毒品案件，經本院
    以96年度訴字第14號判處有期徒刑11月確定（嗣經臺灣臺北
    地方法院以96年度聲減字第1051號裁定減為有期徒刑5 月又
    15日確定）；因施用毒品案件，經臺灣臺北地方法院以96年
    度訴字第184 號判處有期刑7 月確定（嗣經同法院以96年度
    聲字第1051號裁定減為有期徒刑3 月又15日確定）；因施用
    毒品案件，經本院以96年度訴字第2020號判處有期徒刑7 月
    ，減為有期徒刑3 月又15日確定；因詐欺案件，經本院以96
    年度簡字第6318號判處有期徒刑3 月，減為有期徒刑1 月又
    15日確定；因施用毒品案件，經本院以97年度訴字第1100號
    判處有期徒刑1 年2 月，減為有期徒刑7 月，嗣經臺灣高等
    法院以97年度上訴2781號判決上訴駁回確定，上開確定裁判
    所宣告之刑，並經本院以97年度聲字第4071號裁定應執行有
    期徒刑1 年7 月確定。(三)因偽造文書、竊盜案件，經本院以
    96年度訴字第2946號判處有期徒刑3 月、3 月確定；因施用
    毒品案件，經本院以97年度訴字第328 號判處有期徒刑7 月
    確定，上開確定裁判所宣告之刑，並經本院以97年度聲字第
    4072號裁定應執行有期徒刑10月確定。上揭(一)所示之殘刑5
    月又24日於96年5 月23日入監執行，而於96年11月17日執行
    完畢（於本案構成累犯），並與上揭(二)所示之應執行刑1 年
    7 月、上揭(三)所示之應執行刑10月接續執行，於98年5 月27
    日縮短刑期假釋出監，惟因於假釋期間另犯他罪（詳下述）
    ，嗣經撤銷假釋，應執行殘刑3 月又26日。(四)因竊盜案件，
    經本院以99年度簡字第526 號判處有期徒刑6 月確定；因竊
    盜案件，經本院以98年度簡字第6839號判處拘役40日確定，
    與上揭假釋撤銷後之殘刑3 月又26日接續執行，目前仍在監
    執行。詎猶不知悔改，分別為下列犯行：
（一）於98年10月7 日21時許，在臺北縣中和市○○路福和宮旁
      之公園，見乙○○所有之手提包1 只無人看管，竟意圖為
      自己不法之所有，徒手竊取該手提包（內含行動電話1 支
      、現金新臺幣2000元、乙○○之國民身分證、健保卡、汽
      機車駕照、車號HUF-091 號重型機車行照、郵局及第一銀
      行提款卡各1 張、合作金庫及花旗銀行信用卡各1 張、中
      國信託商業銀行信用卡2 張）得手後逃逸，保留乙○○之
      證件，將行動電話1 支變賣，手提包等物丟棄，現金則供
      己花用。
（二）復意圖為自己不法之所有，並基於詐欺取財及行使偽造私
      文書之犯意，於98年10月21日某時，持上開竊得之乙○○
      國民身分證及全民健康保險卡，至臺北縣板橋市○○路○
      段9 號之遠傳電信股份有限公司宗哲企業社（下稱遠傳電
      信公司），向不知情之店員佯稱乙○○係其表姊，以取信
      店員而得以乙○○之名義申辦行動電話門號0000000000號
      ，並在行動電話/ 第三代行動電話服務申請書上申請者簽
      名欄簽立「乙○○」之署名2 枚，偽造乙○○名義之申請
      書後交付店員以行使，致該店員陷於錯誤，因而交付行動
      電話1 支及門號0000000000號SIM 卡1 張，足以生損害於
      乙○○及遠傳電信公司對於客戶通訊管理之正確性。又於
      同年月24日某時，持上開竊得之乙○○國民身分證及全民
      健康保險卡，至臺灣大哥大股份有限公司竹北三民特約服
      務中心（下稱臺灣大哥大公司），向不知情之店員佯稱乙
      ○○係其表姊，以取信店員而得以乙○○之名義申辦行動
      電話門號0000000000號，並在行動通信網路業務服務申請
      書上申請人簽章欄簽立「乙○○」之署名2 枚，偽造乙○
      ○名義之申請書後交付店員以行使，致該店員陷於錯誤，
      因之交付行動電話1 支及門號0000000000號SIM 卡1 張，
      足以生損害於乙○○及臺灣大哥大公司對於客戶通訊管理
      之正確性。嗣甲○○於不詳時日，將前述以乙○○名義所
      申辦核發之行動電話手機2 支予以變賣牟利，而乙○○之
      證件及前述行動電話門號SIM 卡則丟棄。
二、案經乙○○告訴臺北縣政府警察局中和第一分局報告臺灣板
    橋地方法院檢察署檢察官偵查起訴。
    理  由
一、本件被告甲○○所犯為死刑、無期徒刑、最輕本刑為3 年以
    上有期徒刑以外之罪，且非高等法院管轄第一審之案件，於
    本院準備程序進行中，被告就被訴事實為有罪之陳述，經告
    知被告簡式審判程序之旨，並聽取公訴人及被告之意見後，
    本院合議庭裁定由受命法官獨任進行簡式審判程序，合先敘
    明。
二、上開犯罪事實，業經被告於警詢、偵查及本院審理中坦承不
    諱，核與告訴人乙○○於警詢時之指述情節相符，並有遠傳
    電信公司門號0000000000號之行動電話/ 第三代行動電話服
    務申請書、臺灣大哥大公司門號0000000000號之行動通信網
    路業務服務申請書各1 份、乙○○出具之聲明書1 紙在卷可
    佐，足見被告之自白與事實相符，堪予採信。從而，本案事
    證明確，被告犯行堪以認定，均應依法論科。
三、核被告就事實（一）所為，係犯刑法第320 條第1 項竊盜罪
    ；就事實（二）所為，係犯刑法第216 條、第210 條之行使
    偽造私文書罪及同法第339 條第1 項詐欺取財罪。公訴意旨
    就被告事實（二）詐得行動電話及門號卡部分，雖漏未引用
    刑法第339 條第1 項詐欺取財罪，惟於事實欄已明確記載被
    告向店員佯稱乙○○係其表姊，以取信店員而得以乙○○名
    義申辦上開行動電話門號，並以偽造申請書之方式，致使該
    店員陷於錯誤，而交付行動電話計2 支及門號卡計2 枚，堪
    認被告所涉詐欺取財罪業經起訴，本院自應併予審究。被告
    偽造乙○○署押之行為係偽造私文書之階段行為；偽造私文
    書並持以行使，其偽造之低度行為，則為行使之高度行為所
    吸收，均不另論罪。被告就事實（二）所犯行使偽造私文書
    、詐欺取財罪，係以一行為觸犯數罪名，為想像競合，應從
    一重之行使偽造私文書罪處斷。又被告所犯上開1 個竊盜罪
    及2 個行使偽造私文書罪間，犯意各別，行為互殊，應予分
    論併罰。再按刑法第79條之1 第5 項規定：經撤銷假釋執行
    殘餘刑期者，有期徒刑於全部執行完畢後，再接續執行他刑
    ，第1 項有關合併計算執行期間之規定不適用之。亦即二以
    上徒刑併執行者，刑法第77條所定「得許假釋」最低應執行
    之期間，合併計算之規定，於撤銷假釋執行殘餘刑期之情形
    ，不適用之。於此情形，經撤銷假釋執行殘餘刑期者，其有
    期徒刑之殘餘刑期，於全部執行完畢時，即應認為已執行完
    畢，不再與嗣後接續執行之他刑，合併計算執行期間，從而
    殘餘刑期之執行與接續執行之他刑，其刑期應分別計算（最
    高法院97年度台非字第1 號判決要旨及臺灣高等法院暨所屬
    法院98年法律座談會刑事類提案第5 號決議參照）。查被告
    前因違反職役職責、竊盜罪案件，經國防部南部地方軍事法
    院以94年度和審字第110 號判處有期徒刑1 年、7 月確定；
    復因施用毒品案件，經臺灣臺南地方法院以94年度訴字第10
    55號判處有期徒刑10月確定，上開確定判決所宣告之刑，並
    經臺灣臺南地方法院以94年度聲字第1885號裁定應執行有期
    徒刑2 年1 月確定，於95年9 月19日縮短刑期假釋出監，惟
    因於假釋期間另犯他罪，嗣經撤銷假釋，應執行殘刑5 月又
    24日，於96年5 月23日入監執行殘刑，於96年11月17日先執
    行殘刑完畢後，始再接續執行其餘各罪，有臺灣高等法院被
    告前案紀錄表附卷可憑。因其刑期應分別計算，自應認其於
    96年11月17日殘刑執行完畢時，即為曾受有期徒刑之執行完
    畢，是被告於受有期徒刑之執行完畢後，5 年以內故意再犯
    本件有期徒刑以上之各罪，均為累犯，皆應依刑法第47條第
    1 項之規定加重其刑。公訴意旨認被告於本件並不構成累犯
    ，容有誤會，附此敘明。爰審酌被告正值青壯，不知憑恃己
    力謀生，竟貪圖不法利益而竊取他人財物，並擅自使用他人
    之證件，申辦行動電話，已破壞遭被害人乙○○利益、遠傳
    電信公司及臺灣大哥大公司對於通訊管理之正確性，兼衡其
    犯罪之動機、目的、手段，暨犯後尚能坦承犯行之態度等一
    切情狀，分別量處如主文所示之刑，並均諭知易科罰金之折
    算標準，暨定其應執行之刑及諭知易科罰金之折算標準。末
    查，遠傳電信股份有限公司行動電話/ 第三代行動電話服務
    申請書上申請者簽名欄內偽造之「乙○○」署押2 枚、臺灣
    大哥大股份有限公司行動通信網路業務服務申請書上申請人
    簽章欄內偽造之「乙○○」署押2 枚，均為偽造之署押，應
    依刑法第219 條之規定宣告沒收。至上述私文書業經被告行
    使，分別交付遠傳電信公司及臺灣大哥大公司申辦行動電話
    門號，並經受理在案，已非被告所有之物，爰不為沒收之宣
    告。
四、另公訴人雖以被告年輕力壯不思以正當方式工作謀生，且依
    其前科紀錄所示之犯罪次數觀之，足認被告有犯罪之習慣，
    聲請依竊盜犯贓物犯保安處分條例之規定，宣告被告令入勞
    動場所強制工作等語，然本院就被告上開犯行，既已審酌被
    告犯罪之一切情狀，判處被告各應執行有期徒刑4 月，並定
    應執行有期徒刑10月，則依上開條例第2 條第4 項「應執行
    之刑未達1 年以上者，不適用本條例」之規定，當無另行宣
    告被告令入勞動處所強制工作之餘地，附此敘明。
據上論斷，應依刑事訴訟法第273 條之1 第1 項、第299 條第1
項前段，刑法第320 條第1 項、第216 條、第210 條、第339 條
第1 項、第55條、第47條第1 項、第41條第1 項前段、第8 項、
第51條第5 款、第219 條，刑法施行法第1 條之1 ，判決如主文
。
本案經檢察官黃怡華到庭執行職務。
中    華    民    國    99    年    8     月    19    日
                  刑事第十五庭  法  官  廖欣儀
以上正本證明與原本無異。
如不服本判決應於收受判決後10日內向本院提出上訴書狀，並應
敘述具體理由。其未敘述上訴理由者，應於上訴期間屆滿後20日
內向本院補提理由書（均須按他造當事人之人數附繕本）「切勿
逕送上級法院」。
                                書記官  顏偉林
中    華    民    國    99    年    8     月    19    日
附錄本案論罪科刑法條全文：
中華民國刑法第320 條
（普通竊盜罪、竊佔罪）
意圖為自己或第三人不法之所有，而竊取他人之動產者，為竊盜
罪，處5 年以下有期徒刑、拘役或 5 百元以下罰金。
意圖為自己或第三人不法之利益，而竊佔他人之不動產者，依前
項之規定處斷。
前二項之未遂犯罰之。
中華民國刑法第216 條
（行使偽造變造或登載不實之文書罪）
行使第210 條至第215 條之文書者，依偽造、變造文書或登載不
實事項或使登載不實事項之規定處斷。
中華民國刑法第210 條
（偽造變造私文書罪）
偽造、變造私文書，足以生損害於公眾或他人者，處5 年以下有
期徒刑。
中華民國刑法第339 條
（普通詐欺罪）
意圖為自己或第三人不法之所有，以詐術使人將本人或第三人之
物交付者，處5 年以下有期徒刑、拘役或科或併科1 千元以下罰
金。
以前項方法得財產上不法之利益或使第三人得之者，亦同。
前二項之未遂犯罰之。

司法院資訊處製作；財團法人民間司法改革基金會備份。
